【裁判字號】    92,易,100
【裁判日期】    920912
【裁判案由】    業務侵占
【裁判全文】
臺灣花蓮地方法院刑事判決                          九十二年度易字第一號
    公  訴  人  臺灣花蓮地方法院檢察署檢察官
    被      告  乙○○
右列被告因業務侵占案件，經檢察官提起公訴（九十二年度偵字第一二二七號、九十
二年度偵字第一六二○號），本院判決如左：
    主  文
乙○○連續意圖為自己不法之所有，而侵占對於業務上所持有之物，處有期徒刑拾月
。
    事  實
一、乙○○於民國八十八年起，在彰化商業銀行股份有限公司花蓮分行（以下簡稱彰
    銀花蓮分行）擔任辦事員職務，負責一般櫃台及分別擺放在彰銀花蓮分行及慈濟
    醫院前二台自動櫃員機內之現金換、補鈔等業務，茲因投資股市失利，竟基於意
    圖為自己不法所有之概括犯意，自九十年七月初某日起，至九十二年一月三十日
    為止，多次利用補充上開櫃員機內現金之機會，將領取自彰銀花蓮分行出納人員
    呂雙穗之現金，未依規定全數裝入上開櫃員機之錢箱，而將部分現金以變易持有
    為所有之意思取出，侵占入己，期間，乙○○為免事跡敗露，曾多次將現金回填
    以彌補虧空之數額，嗣經彰銀花蓮分行之出納襄理黃再發對上開二台櫃員機現金
    收支軋計表上所列庫存現金偏高之情形產生懷疑，要求乙○○就該二櫃員機分開
    作帳，而彰銀總行復於九十二年二月十四日派人至花蓮分行稽查業務，乙○○意
    識其侵占犯行將難以掩飾，遂向行方自白，經銀行結算，其所侵占之現金仍有新
    臺幣（下同）五百零五萬元尚未補回。
二、案經彰銀訴請花蓮縣警察局及法務部調查局花蓮縣調查站移送臺灣花蓮地方法院
    檢察署檢察官偵查起訴。
    理  由
一、右揭犯罪事實，業據被告乙○○坦承不諱，核與彰銀代理人劉家騰於警詢時之指
    訴情節相符，復有證人呂雙穗於調查站之證詞可參，此外，並有自動付款機（即
    櫃員機）現金收入明細表十張及自動付款機現金收支軋計表一份附卷可稽，被告
    自白與事實相符。本件事證明確，被告犯行堪以認定，應予依法論科。
二、核被告所為係犯刑法第三百三十六條第二項之業務侵占罪。其先後多次業務侵占
    犯行，時間緊接，方法相同，觸犯構成要件相同之罪名，應依刑法第五十六條連
    續犯之規定，論以一罪，並加重其刑。被告雖辯稱：本案係伊於九十二年二月二
    十四日向臺灣花蓮地方法院檢察署自首等語，惟查，被告確有於九十二年二月二
    十四日具狀向臺灣花蓮地方法院檢察署坦承犯行，此有自首狀一份附於警卷中可
    稽，然據證人即法務部調查局花蓮縣調查站承辦人員張文瑞於偵查中結證稱：本
    件係法務部調查局雲林縣調查站於九十二年二月二十日發函請該站調查，並非被
    告自首等語，及依法務部調查局雲林縣調查站九十二年二月二十日雲法第000
    00000000號所發上開函文：「據報貴轄彰化銀行花蓮分行負責提款機補
    鈔業務行員乙○○，自九十一年三月起迄今，利用經辦該行於花蓮縣慈濟醫院連
    線提款機補鈔作業之機會，私自挪用款項入己花用，雖陸續回補差額，惟於本（
    二）月中旬被行方查獲短缺公款五百餘萬元，估計孫某累計挪用侵占逾新臺幣二
    千萬元以上公款，請參辦。」等語所示，被告向檢察署自承犯行已在偵查機關發
    覺犯罪之後，故並不符合自首減刑之要件，附此敘明。審酌被告因投資股市失利
    ，即利用業務上之機會侵占現金，其犯罪之動機、目的及手段，所造成之損害，
    迄今尚未完全彌補虧空之數額，惟犯罪後坦承犯行等一切情狀，量處如主文所示
    之刑。
據上論結，應依刑事訴訟法第二百九十九條第一項前段，刑法第五十六條、第三百三
十六條第二項、罰金罰鍰提高標準條例第一條前段，判決如主文。
本案經檢察官甲○○到庭執行職務。
中      華      民      國      九十二      年      九    月    十二    日
                                臺灣花蓮地方法院刑事庭
                                    審判長法  官  黃麗生
                                          法  官  陳世博
                                          法  官  蘇姵文
右正本證明與原本無異。
如對本判決不服，應於送達後十日內，向本院提出上訴狀。（應抄附繕本）告訴人或
被害人如對於本判決不服者，應具備理由請求檢察官上訴，其上訴期間之計算係以檢
察官收受判決正本之日期為準。
                                          法院書記官
中      華      民      國      九十二      年      九    月    十七    日
附錄本判決論罪之法律條文
刑法第三百三十六條第二項
對於業務上所持有之物，犯前條第一項之罪者，處六月以上五年以下有期徒刑，得併
科三千元以下罰金。


司法院資訊處製作；財團法人民間司法改革基金會備份。
